# 请教陈版：预期信用损失

提问人：跨度防护 时间：2019-11-11 06:30:17
请教陈版：
1 、采用新准则预期信用损失模型计提坏账准备，还要重新计算 2019 年 1月 1 日的吗，直接计算 2019 年 12 月 31 日不行？
2 、集团企业，比如合并角度了分了 2 个组合，是在合并层面对 2 个组合的应收余额计算坏账准备，从而得出预期损失率，进而根据预期损失率计算每个子公司的坏账。如果是这样，子公司单独出报告的，等不了其他子公司的数据时，合并预期损失率出不来，该如何处理；还是每个子公司分别计算2 个组合的坏账准备，最后汇总在合并层面。
3 、三无投资，需要在 2019 年 1 月 1 日估计公允价值，与 1 月 1 日账面的差调整期初留存收益或其他综合收益？以成本作为公允价值需要满足什么条件？

回答人：chenyiwei
1 、对纯 A股上市公司而言， 2019 年 1 月 1 日是新金融工具准则的首次执行日，需在该日按准则的特殊衔接规定进行特殊的衔接处理，将新旧准则下追溯调整的差额调整该日留存收益和其他综合收益（直接作为特殊的期初调整数），因此具有特殊意义，不能仅仅计算 2019 年年末数，否则无法保证 2019 年度的利润表（含其他综合收益）的编制符合新准则要求。
2 、要看各子公司自身的数据是否有足够的代表性。如果单个子公司数据的代表性不足，则在集团合并报表层面在合理划分组合的基础上确定合并层面的迁徙率更有意义。
3 、可以这样理解“三无投资，需要在 2019 年 1 月 1 日估计公允价值，与1 月 1 日账面的差调整期初留存收益或其他综合收益”，以成本代替公允价值，需满足新CAS 22 第四十四条“用以确定公允价值的近期信息不足，或者公允价值的可能估计金额分布范围很广，而成本代表了该范围内对公允价值的最佳估计”的条件，且不属于该条和第四十五条所列的相反情形。